臺灣高等法院臺南分院刑事判決
　　　　　　　　　　　　　　　　 94年度上易字第218號　Ａ
上　訴　人
即　被　告　丙○○
上　訴　人
即　被　告　甲○○
上列上訴人因竊盜案件，不服臺灣台南地方法院93年度易字第95
7號中華民國94年2月22日第一審判決（起訴案號：臺灣台南地方
法院檢察署93年度偵字第10935號），提起上訴，本院判決如下
：
    主  文
原判決撤銷。
丙○○、甲○○共同竊盜，各處拘役拾日，如易科罰金，均以
佰元折算壹日。
    事  實
一、丙○○、甲○○共同基於意圖為自己不法所有之竊盜犯意聯
    絡，於民國93年10月20日凌晨零時許，共乘車牌號碼ＪＴＯ
    －八九０號重型機車（原審及起訴書均誤載為輕型機車），
    至臺南縣仁德鄉○○路○段八十二巷內即同縣仁德鄉○○段
    二七０地號之玉米田，趁四下無人之際，下車共同徒手拔取
    乙○○所種之玉米二十二支（巿價約新台幣二百元）而竊取
    之，得手後裝於塑膠袋內。嗣經路人報警，旋即於同日凌晨
    零時三十分許，為據報前往之員警當場查獲，並在丙○○身
    旁之塑膠袋內扣得渠二人竊取之玉米二十二支。
二、案經臺南縣警察局歸仁分局報請臺灣臺南地方法院檢察署檢
    察官偵查起訴。
    理  由
一、訊據上訴人即被告丙○○、甲○○二人固坦承於上開時日共
    同騎乘機車至上揭玉米田乙節不諱，惟均矢口否認有何竊盜
    犯行，被告丙○○辯稱：當日係被告甲○○騎駛上開機車搭
    載其要去買檳榔，路過該處時，恰巧被告甲○○拉肚子，且
    月事來潮，被告甲○○遂停車衝入玉米田內，其在收割後之
    玉米田外路燈下方，見地上有一塑膠袋，其將塑膠袋內之物
    品倒出，發現係玉米後，乃將上開玉米裝入塑膠袋內，隨即
    為警查獲；被告甲○○則辯稱：當日渠駕車載被告丙○○路
    過該處時，因月事來潮，且拉肚子緣故，乃至玉米田內小解
    ，並更換衛生棉，並未竊取玉蜀黍云云（原審卷第20頁至第
    21頁、本院卷第30頁）。
二、經查：
  (一)本件係因居處於鄰近之證人蔡長全於93年10月20日凌晨，因
    聽聞狗吠聲，且當地時常有人於該處傾倒廢棄物、偷摘玉米
    ，乃電請警方加強巡邏；而證人即查獲員警陳貽南於接獲警
    方勤務中心之通報後，遂與另一員警林佳進前往現場巡邏而
    在該處玉米田旁發現被告丙○○、甲○○二人共乘之機車，
    遂持手電筒進入該玉米田搜查，而在玉米田內發現被告丙○○及其身旁之裝有玉米之塑膠袋一只，經詢問被告丙○○後
    ，被告丙○○告知另有被告甲○○在玉米田內，隨後被告甲○○遂自行走出該玉米田，並在現場發現被告二人手心及長
    褲、拖鞋上面均沾有泥土等情，業據證人蔡長全、陳貽南二
    人於偵查中到庭證述屬實（偵查卷第13頁至第15頁），並當
    場扣得裝有廿二支玉米之黑色塑膠袋一只可參，且該玉米確
    係證人即被害人乙○○於於臺南縣虎山段仁德鄉二七０地號
    所栽種，而遭人徒手盜摘，亦經證人乙○○於警詢及偵查中
    指訴綦詳（警卷第8頁、偵查卷第23頁）。此外，復有扣押
    書、贓物認領保管單、臺南縣警察局歸仁分局勤務指揮中心
    受理各類案件記錄表、臺南縣仁德鄉○○段二七０地號土地
    所有權狀影本、證人即員警陳貽南於九十三年十月二十日出
    具之舉證報告書各一紙及刑案現場照片二幀在卷可資佐證（
    警卷第9、10、22、23、30頁），足見上情非虛。
  (二)其次，被告丙○○、甲○○雖以前揭情詞置辯，惟證人乙○○採收玉米之方式，係自玉米底部砍下，並非以徒手摘取之
    方式採收，而扣案並發還證人乙○○領回之玉米廿二支則係
    遭人徒手摘下乙節，業據證人乙○○於偵查中到庭結證明確
    （偵查卷第23頁），顯見當時查扣之玉米並非證人乙○○採
    收後遺落於案發現場至明；又依警卷所附現場照片（第22頁
    上方），裝置查獲玉米之塑膠袋極薄，在燈光照射下已清楚
    可見該塑膠袋內裝置之玉米，而被告丙○○復於原審行準備
    程序及審理中供稱：案發地點之玉米田現場有路燈，光線明
    亮等語無訛（原審卷第16 頁、第37頁），稽之上開現場照
    片及被告丙○○之供述，倘扣案之玉米確非被告二人摘取，
    被告丙○○亦可輕易看出塑膠袋內所裝置者係玉米無疑，又
    何需將上開玉米自塑膠袋內取出？是被告丙○○所辯顯與現
    場狀況不符，不足採信。至被告甲○○雖辯稱當時月事來潮
    ，且拉肚子，以致進入該玉米田內小解並更換衛生棉云云，
    然距本案查獲地點前方約五十公尺處，即有一處「民安加油
    站」，燈火通明，亦設有廁所，而被告停放機車之地點距員
    警查獲地點已有十餘公尺，此亦據查獲員警陳貽南於偵查中
    證述無訛（偵查卷第13頁至第14頁），被告甲○○既稱因月
    事來潮而有用廁之必要，惟竟不願以機車代步，前往短短五
    十公尺外之加油站，反而寧可停車徒步進入遍植玉米，行走
    不易之玉米田內十餘公尺，顯與常情有違。何況，被告甲○○於原審審理時供稱：（你們二人騎機車到達現場，有無攜
    帶工具或任何東西？）我也是一樣兩手空空的。（當天穿何
    衣物？）我穿普通褲子及在家中穿的上衣，好像沒有穿外套
    ，也是口袋及兩手都空空的等語（原審卷第36頁），則渠既
    未攜帶任何物品前往案發地點，又何來衛生棉以供更換？所
    辯顯無足採。另參諸被告二人自警詢、偵查以至起訴到院，
    在法院審理過程，對渠二人進入案發現場之玉米田，究竟所
    為何事乙節，初於警詢中供稱係欲前往案發地點摘採野菜，
    順便小解云云（警卷第4頁至第7頁），嗣又改稱係共騎機車
    購買檳榔途中，被告甲○○月事來潮云云（偵查卷第22頁）
    ；至原審審理時，被告丙○○又供稱：其於警詢中係稱案發
    現場旁邊有野菜，其於該處等待被告甲○○，並未摘採；而
    被告甲○○又改稱：渠前往案發現場並非為摘採野菜云云（
    原審卷第38頁），供詞前後不一且反覆矛盾，顯係臨訟卸責
    之詞，要無可採。
  (三)綜稽上述，本件事證明確，被告二人竊盜犯行均堪以認定。
三、按數行為於同時同地或密切接近之時地實施，侵害同一之法
    益，各行為之獨立性極為薄弱，依一般社會健全觀念，在時
    間差距上，難以強行分開，在刑法評價上，以視為數個舉動
    之接續施行，合為包括之一行為予以評價，較為合理，則屬
    接續犯，而為包括之一罪，最高法院八十六年台上字第三二
    九五號判例可資參照。本件被告丙○○、甲○○二人在上開
    玉米田內竊取玉米廿二支，此同地實施之行為在時間差距上
    難以強行分開，參酌前開最高法院判例意旨，自屬接續犯。
    是核渠二人所為，係犯刑法第三百二十條第一項之普通竊盜
    罪。被告二人就上開竊盜犯行，有犯意聯絡及行為分擔，為
    共同正犯。
四、原審以被告二人罪證明確，因予以論罪科刑，固非無見，然
    查：刑事審判量刑，在於實現刑罰權之分配正義，故法院對
    有罪之被告科刑，應符合罪刑相當之原則，使罰其當罪，以
    契合人民之法律感情，此所以刑法第五十七條明定科刑時應
    審酌一切情狀，尤應注意該條所列各款事項，以為科刑輕重
    之標準。本件被告二人雖於本件竊盜犯行明確，然其等均無
    竊盜前科紀錄，且所竊取財物僅為玉米廿二支（巿價約值新
    台幣二百元），就其竊取手段及對被害人侵害程度而言尚非
    惡性重大，於量刑上自應予斟酌，原審未予審酌，即有失當
    。被告二人上訴意旨，均否認犯罪，固無可取，然原判決既
    有可議，自應由本院將原判決撤銷改判。爰審酌被告二人任
    意竊取他人辛苦栽植之玉米，對他人之財產毫無尊重之心，
    竊取之玉米二十二支價值非鉅，且已發還被害人領回，未造
    成被害人財產損失，而被害人乙○○亦於偵查中表示不願追
    究之意，及渠等二人犯後飾詞卸責否認犯行，毫無悔意，犯
    後態度尚有不佳等一切情狀，分別量處如主文所示之刑，並
    均諭知易科罰金之折算標準，以示懲儆。
據上論結，應依刑事訴訟法第369條第一項前段、第364條、第
299條第一項前段、刑法第28條、第320條第一項、第41條第一項
前段，罰金罰鍰提高標準條例第1條前段、第2條，判決如主文。
本案經檢察官吳忠賢到庭執行職務。
中　　華　　民　　國　　94　　年　　7 　　月　　12　　日
                  刑事第五庭    審判長法　官　楊明章
                                      法　官　顏基典
                                      法　官　沈揚仁
以上正本證明與原本無異。
不得上訴。
　　　　　　　　　　　　　　　　　　　書記官　李梅菊
中　　華　　民　　國　　94　　年　　7 　　月　　13　　日
附錄法條：
刑法第320條第1項：
意圖為自己或第三人不法之所有，而竊取他人之動產者，為竊盜
罪，處五年以下有期徒刑、拘役或五百元以下罰金。
